臺灣新竹地方法院宣示判決筆錄　 　　　　94年度訴字第718號
公　訴　人　臺灣新竹地方法院檢察署檢察官
被　　　告　乙○○
指定辯護人　本院公設辯護人　甲○○
上列被告因違反毒品危害防制條例案件，檢察官提起公訴（94年
度毒偵字第1540號）及移送併案審理（94年度毒偵字第1739、18
31、1851號）後，聲請改依協商程序而為判決，本院於中華民國
94年11月30日下午5 時，在本院刑事第九法庭宣示判決，出席職
員如下：
法官起立朗讀判決主文、犯罪事實要旨、處罰條文、附記事項，
及告以上訴限制、期間並提出上訴狀之法院，且諭知記載其內容
：
一、主  文：
    乙○○連續施用第一級毒品，累犯，處有期徒刑壹年。扣案
    之海洛因貳拾壹包（合計淨重伍點陸零公克、空包裝重伍點
    捌貳公克）沒收銷燬之。扣案之分裝匙貳支沒收之。又連續
    施用第二級毒品，累犯，處有期徒刑拾月。扣案之安非他命
    拾包（合計毛重玖點壹公克）及沾有安非他命殘渣之分裝
    匙壹支沒收銷燬之。扣案之安非他命吸用玻璃頭貳個及安非
    他命吸食器壹組均沒收之。應執行有期徒刑壹年捌月。扣案
    之海洛因貳拾壹包（合計淨重伍點陸零公克、空包裝重伍點
    捌貳公克）、安非他命拾包（合計毛重玖點壹公克）及沾
    有安非他命殘渣之分裝匙壹支均沒收銷燬之。扣案之分裝匙
    貳支、安非他命吸用玻璃頭貳個及安非他命吸食器壹組均沒
    收之。
二、犯罪事實要旨：
（一）乙○○前曾於民國91年間因違反毒品危害防制條例案件，
      經本院於91年7 月30日以91年度易字第99號判處有期徒刑
      6 月，於91年8 月18日確定，於92年6 月18日入監執行，
      於92年12月17日執行完畢。
（二）乙○○前曾於89年間因施用毒品案件，經臺灣新竹地方法
      院檢察署檢察官聲請，而經本院於89年7 月27日以89年度
      毒聲字第1875號裁定送勒戒處所觀察、勒戒，旋因觀察、
      勒戒後，因認無繼續施用毒品傾向，由臺灣新竹地方法院
      檢察署檢察官於89年9 月17日以89年度毒偵字第1535號為
      不起訴處分確定。又於90年間因施用毒品案件，經臺灣新
      竹地方法院檢察署檢察官聲請，而經本院於90年3 月12日
      以90年度毒聲字第450號裁定送勒戒處所觀察、勒戒，旋
      因觀察、勒戒後，因認無繼續施用毒品傾向，由臺灣新竹
      地方法院檢察署檢察官於90年4 月23日以90年度毒偵字第
      37號為不起訴處分確定。又於91年間因施用毒品案件，經
      臺灣新竹地方法院檢察署檢察官聲請，而經本院於91年2
      月18日以91年度毒聲字第77號裁定令入戒治處所施以強制
      戒治1 年，自91年6 月18日開始執行，於92年6 月17日執
      行完畢。其此部分施用第二級毒品安非他命之犯行，並經
      臺灣新竹地方法院檢察署檢察官起訴，而經本院於91年7
      月30日以91年度易字第99號刑事判決判處有期徒刑6 月，
      於91年8 月18日確定。
（三）詎乙○○仍未戒除毒癮，於前開強制戒治執行完畢後5 年
      內，復基於施用第一級毒品海洛因之概括犯意，自94年2
      月間某日起至94年8 月4 日13時至14時間某時止，在其位
      於新竹縣湖口鄉○○路9 號3 樓3 室之居處，以將第一級
      毒品海洛因捲在香煙內吸食之方式，連續施用第一級毒品
      海洛因多次。其復另行起意，並基於施用第二級毒品安非
      他命之概括犯意，自94年2 月間某日起至94年9 月6 日某
      時止，分別在其位於上址之居處及其位於新竹縣新豐鄉福
      興村7 鄰圓山子116 之9 號2 樓之住處等處，以將安非他
      命置放玻璃球內用火燒烤，讓其熔化起煙霧，再吸食所產
      生之煙霧之方式，連續施用第二級毒品安非他命多次。嗣
      分別（一）於94年4 月1 日10時許，在其友人邱裕堂位於
      新竹縣新豐鄉後湖村13鄰11股47之2 號之住處為警查獲。
      （二）次於94年7 月12日19時許，因其另涉犯竊盜案件，
      經警通知到場說明，並將其親採封緘之尿液送驗結果呈嗎
      啡陽性反應及安非他命陽性反應，因而為警循線查悉上情
      。（三）又於94年8 月4 日15時許，為警在其位於新竹縣
      湖口鄉○○街9 號3 樓3 室之居處查獲，並在其所有置於
      床上之黑色皮包內，扣得第一級毒品海洛因3 包（每包毛
      重1.2 公克）、海洛因16包（每包毛重0.4 公克）、海洛
      因1 包（毛重0.7 公克）、海洛因1 包（毛重0.5 公克）
      、第二級毒品安非他命12包（每包毛重0.7 公克）及分裝
      匙1 支等物；復在該房間之地上，扣得其所有之第二級毒
      品安非他命1 包（毛重0.7 公克）、安非他命吸用玻璃頭
      2 個；又在該房間之抽屜中，扣得其所有之分裝匙1 支，
      暨在房間桌上扣得其所有沾有安非他命殘渣之分裝匙1 支
      ，總計扣得其所有之第一級毒品海洛因21包（合計淨重5.
      60公克、空包裝重5.82公克）、第二級毒品安非他命13包
      （毛重共計9.1 公克）、分裝匙2 支、沾有安非他命殘渣
      之分裝匙1 支及安非他命吸用玻璃頭2 個等物。（四）再
      於94年9 月6 日21時40分許，為警在其位於上址之住處當
      場查獲，並扣得其所有之安非他命吸食器1 組。
三、扣案之海洛因21包（合計淨重5.60公克、空包裝重5.82公克
    ）及安非他命13包（合計毛重9.1 公克），分別為第一級毒
    品及第二級毒品，應依毒品危害防制條例第18條第1 項前段
    之規定宣告沒收銷燬之。又扣案之沾有安非他命殘渣之分裝
    匙1 支，因安非他命與分裝匙已無法分離，應視同為第二級
    毒品，亦應依毒品危害防制條例第18條第1 項前段之規定宣
    告沒收銷燬之。又扣案之分裝匙2 支、安非他命吸用玻璃頭
    2 個及安非他命吸食器1 組，亦均為被告所有且係供其為施
    用第一級毒品海洛因及第二級毒品安非他命時所用之物，亦
    應依刑法第38條第1 項第2款之規定宣告沒收之。
四、處罰條文：
    毒品危害防制條例第10條第1 項、第2 項。
五、協商判決除有刑事訴訟法第454 條之4 第1 項第1 款於本訊
    問程序終結前，被告撤銷協商合意或檢察官撤回協商聲請者
    ；第2 款被告協商之意思非出於自由意志者；第4 款被告所
    犯之罪非第455 條之2 第1 項所定得以協商判決者；第6 款
    被告有其他較重之裁判上一罪之犯罪事實者；第7 款法院認
    應諭知免刑或免訴、不受理者情形之一，及違反同條第2 項
    「法院應於協商合意範圍內為判決；法院為協商判決所科之
    刑，以宣告緩刑或2 年以下有期徒刑、拘役或罰金為限」之
    規定者外，檢察官與被告均不得上訴。
六、如有前項得上訴之情形，得自收受宣示判決筆錄送達之日起
    10日內，向本院提出上訴書狀，上訴於第二審法院。
中　　華　　民　　國　　94　　年　　11　　月　　30　　日
                  刑事第五庭    書  記  官  汪淑菁
                                法      官  楊惠芬
以上筆錄正本係照原本作成。
中　　華　　民　　國　　94　　年　　12　　月　　5 　　日
                                書  記  官  汪淑菁
附錄本案論罪科刑法條全文：
毒品危害防制條例第10條：
施用第一級毒品者，處6 月以上5 年以下有期徒刑。
施用第二級毒品者，處3 年以下有期徒刑。
